臺灣高雄地方法院刑事判決　　　　　　　　　　　　九十三年度訴字第三０八九號
　　公　訴　人　臺灣高雄地方法院檢察署檢察官
　　被　　　告　乙○○　男　二.
右列被告因違反毒品危害防制條例等案件，經檢察官提起公訴（九十三年度毒偵字第
六二七八號），於本院行準備程序進行中，被告就被訴事實為有罪之陳述，經告知簡
式審判程序要旨，並聽取當事人之意見後，本院認宜以獨任進行簡式審判程序，裁定
進行簡式審判程序，判決如左：
    主  文
乙○○施用第一級毒品，累犯，處有期徒刑捌月；又施用第二級毒品，累犯，處有期
徒刑肆月。應執行有期徒刑壹拾月。
    事  實
一、乙○○前於民國八十八年間因施用毒品案件，經依本院以八十八年度毒聲字第四
    五八二號裁定送觀察、勒戒後，認有繼續施用毒品之傾向，再以八十八年度毒聲
    字第五一七三號裁定令入戒治處所施以強制戒治，嗣於八十九年十一月二十一日
    強制戒治期滿，執行完畢釋放，並於同年十二月八日由台灣高雄地方法院檢察署
    檢察官以八十九年戒毒偵字第一三三八號為不起訴處分確定，復於九十一年間因
    施用毒品案件，經本院以九十一年度易字第四五二七號判處有期徒刑五月確定，
    於九十三年二月十二日易科罰金執行完畢。詎其仍不知悔悟，明知海洛因、安非
    他命係政府公告查禁之第一、二級毒品，不得非法持有、施用，竟基於施用第一
    級毒品海洛因及第二級毒品安非他命之犯意，於九十三年九月八日凌晨二時許，
    在高雄縣鳳山市○○路○段二七五號十九樓住處，以將海洛因粉末摻入香菸中吸
    食之方式及將安非他命晶體置於吸食器內，下用火燒烤吸食其霧化氣體之方式，
    施用第一級毒品海洛因、第二級毒品安非他命各一次。嗣為警於同年九月九日十
    三時三十分許，與其友人陶國勇、張鴻文在高雄縣鳳山市○○路三九號查獲。
二、案經高雄縣政府警察局鳳山分局報請臺灣高雄地方法院檢察署檢察官偵查起訴。
    理  由
一、本件被告所犯為死刑、無期徒刑、最輕本刑為三年以上有期徒刑以外之罪，於本
    院行準備程序進行中，被告就被訴事實為有罪之陳述，經告知簡式審判程序要旨
    ，並聽取當事人之意見後，本院認宜以獨任進行簡式審判程序，而裁定進行簡式
    審判程序審理，合先序明。
二、右揭事實，業據被告乙○○於本院審理中自白不諱，且其為警查獲時所採取之尿
    液，經分別送請高雄縣政府衛生局、高雄醫學大學附設中和紀念醫院檢驗結果，
    均呈甲基安非他命及嗎啡陽性反應，有該局九十三年九月二十四日九三煙檢字第
    二一三六號煙毒尿液檢驗成績書、姓名代碼對照表、該醫院九十三年十二月十四
    日編號九三一二之一八一濫用藥物尿液檢驗報告、姓名代碼對照表各一紙附卷可
    稽。參諸醫學臨床實驗及根據英國藥學會出版之文獻I solation and Indentifi
    -cation of Drugs乙書第二百九十三頁載：海洛因經注射入人體後，在體內迅速
    水解成6-Monoacety I morphine，再緩緩繼續水解成嗎啡，然後再循嗎啡之代謝
    方式排出，同書第四百三十一頁至第四百三十二頁並載有：嗎啡經注射入人體後
    ，約百分之五十以上於八小時內自尿中排出，至二十四小時排出約百分之九十，
    但四十八小時後仍有微量可檢出等語。此外，按通常健康成人一次注射嗎啡十五
    公絲，而以現行採用蟻醛酸試液及鉬鋑銨酸試液檢檢驗其尿液時，注射後八小時
    內所排尿液易於檢出；八小時至二十四小時，視其取尿時間及尿量多寡，可能檢
    出；至二十四小時以後所排之尿液，用上述方法已難檢出，亦據行政院衛生署藥
    物食品檢驗局七十三年十一月三十日（）藥檢壹字第○三○二二一號函釋明確
    。又甲基安非他命經口服後，約百分之七十於二十四小時內可自尿液中排出，而
    其尿液內含甲基安非他命成分之檢出，與投與甲基安非它命的量、個人體質、檢
    驗儀器之精密度有關，通常採尿化驗是否呈陽性反應，應以投與後二十四小時內
    所採者為宜，此亦有行政院衛生署藥物食品檢驗局（80）藥檢醫字第四五二九號
    函可查。是依上開說明，佐以被告前揭尿液檢驗成績書，足徵被告前開施用第一
    級毒品海洛因、第二級毒品安非他命之自白核與事實相符，堪可採為論罪科刑之
    依據。又被告前於八十八年間因施用毒品案件，經依本院以八十八年度毒聲字第
    四五八二號裁定送觀察、勒戒後，認有繼續施用毒品之傾向，再以八十八年度毒
    聲字第五一七三號裁定令入戒治處所施以強制戒治，嗣於八十九年十一月二十一
    日強制戒治期滿，執行完畢釋放，並於同年十二月八日由台灣高雄地方法院檢察
    署檢察官以八十九年戒毒偵字第一三三八號為不起訴處分確定在案之事實，有台
    灣高雄地方法院檢察署刑案資料查註紀錄表、台灣高等法院被告全國前案紀錄表
    各一紙附卷可按，其於前開執行完畢釋放後，五年內再犯本件施用毒品罪，事證
    明確，應予依法論科。
三、核被告所為，係犯毒品危害防制條例第十條第一項施用第一級毒品罪及同條例第
    二項之施用第二級毒品罪。又其施用海洛因、安非他命前後持有該毒品之低度行
    為，應分別被其施用之高度行為所吸收，不另論罪。被告施用第一級毒品海洛因
    及第二級毒品安非他命間，犯意個別，罪名互殊，應予分論併罰。末查被告前於
    九十一年間因施用毒品案件，經本院以九十一年易字第四五二七號判處有期徒刑
    五月確定在案，於九十三年二月十二日易科罰金執行完畢等情，有台灣高等法院
    被告全國前案紀錄表、台灣高雄地方法院檢察署刑案資料查註紀錄表各一紙附卷
    可徵，其於五年內復犯本件最重本刑為有期徒刑以上之罪，為累犯，應依刑法第
    四十七條之規定，加重其刑。爰審酌被告前有施用毒品之不良素行，歷經觀察、
    勒戒及強制戒治程序後，仍未能徹底戒絕毒品，且屢經查獲，隨即再犯，顯意志
    不堅，且有失政府制定毒品危害防制條例之立法美意，本不宜寬貸，惟念其施用
    毒品乃自戕一己之身體健康，尚未害及他人，且犯後終知能坦承犯行等一切情狀
    ，分別量處如主文所示之刑，並定其應執行刑。
據上論斷，應依刑事訴訟法第二百七十三條之一第一項、第二百九十九條第一項前段
，毒品危害防制條例第十條第一項、第二項、第十八條第一項前段，刑法第十一條、
第四十七條、第五十一條第五款，判決如主文。
本案經檢察官甲○○到庭執行職務。
中　　　華　　　民　　　國　　九十三　　年　　 十二 　　月　　 三十 　　日
                                  臺灣高雄地方法院鳳山刑二庭
                                      法　官  胡  宜  如
右正本證明與原本無異。
如不服本判決，應於判決送達後十日內，向本院提出上訴狀。
                                      書記官  蘇  溪  林
中　　　華　　　民　　　國　　九十三　　年　　 十二 　　月　　 三十 　　日
毒品危害防制條例第十條
施用第一級毒品者，處六月以上五年以下有期徒刑。
施用第二級毒品者，處三年以下有期徒刑。
